【裁判字號】    95,訴,13
【裁判日期】    951206
【裁判案由】    違反毒品危害防制條例
【裁判全文】
臺灣澎湖地方法院刑事判決                95年度訴字第13號
    公  訴  人  臺灣澎湖地方法院檢察署檢察官
    被      告  丙○○
    選任辯護人  許文贊律師
上列被告因違反毒品危害防制條例案件，經檢察官提起公訴（95
年度偵字第44號），本院判決如下：
    主  文
丙○○連續販賣第二級毒品，處有期徒刑柒年貳月，褫奪公權肆
年。販賣毒品所得新台幣陸仟元沒收，如全部或一部不能沒收時
，以其財產抵償之。
    事  實
一、丙○○以營利之目的，基於販賣第二級毒品甲基安非他命之
    概括犯意，分別於民國94年5月底某日、94年6月間某日，均
    在澎湖縣馬公市五德國小，以每包甲基安非他命新臺幣（下
    同）3千元之價格，連續2次將甲基安非他命賣予甲○○，共
    計得款6千元。
二、案經澎湖縣警察局移送臺灣澎湖地方法院檢察署檢察官偵查
    起訴。
    理  由
一、有罪部分：
（一）訊據被告丙○○矢口否認有何販賣甲基安非他命之犯行，
      辯稱：伊不認識甲○○，不可能以電話與甲○○聯絡，伊
      未販毒予甲○○云云。惟查：
1、被告以外之人於偵查中向檢察官所為陳述，除顯有不可信之
   情況者外，得為證據，刑事訴訟法第159條之1第2項定有明文
   。又偵查中對被告以外之人所為之偵查筆錄，或被告以外之
   人向檢察官所提之書面陳述，性質上雖均屬傳聞證據，惟就
   該立法理由觀之，係考量現階段刑事訴訟法規定檢察官代表
   國家偵查犯罪、實施公訴，依法其有訊問被告、證人及鑑定
   人之權，而實務運作時，檢察官偵查中向被告以外之人所取
   得之陳述，原則上均能遵守法律規定，鮮少以強暴、脅迫及
   其他不正之方法取得供述證據，其可信度極高，而有此例外
   之規定，故除反對被告以外之人於偵查中所為之供述得具有
   證據能力之一方，已釋明該供述「顯有不可信之情況」之理
   由外，不宜遽指該被告以外之人於偵查中之陳述不具證據能
   力。本件證人甲○○於檢察官偵查中以證人身分所為之陳述
   ，未據被告及選任辯護人提及檢察官在偵查時有何不法取供
   之情形，或釋明上開陳述有顯不可信之情況，依前開說明，
   其於偵查中之證述具有證據能力，合先敘明。
2、被告丙○○經秘密證人檢舉嫌協助殺人疑犯潛逃出境，經
   警向檢方聲請監聽被告使用之門號0000000000號行動電話，
   經檢方以94年聲監13號殺人案核發通訊監察書，監聽期間自
   94 年4月21日至94年5月19日，此有該卷所附通訊監察書、檢
   舉筆錄、查證報告等可稽，其監聽經核無不法情事，是本件
   監聽期間內所得之被告於94年4月23日、24日、28日以000000
   0000號（嗣於94年5月8日換號為0000000000號）行動電話與
   證人甲○○（行動電話號碼0000000000號）之通話內容，自
   得做為證據。
3、被告丙○○於事實欄所載之時、地，以每包3千元之價格，2
   次販賣甲基安非他命予甲○○，共得款6千元之事實，已據證
   人甲○○於偵查及本院審理中一致供述明確（甲○○雖於偵
   、審中證稱：除上開2次外，另有多次於不詳時間在馬公至龍
   門間道路旁等地交易等語，惟查證人甲○○除就上開2次交易
   詳為陳述外，其餘多次交易之時、地等情均非確定，依有利
   於被告之原則，本院認定被告販毒予證人甲○○之次數為2次
   ）。又證人甲○○因施用甲基安非他命，於94年10月31日經
   送觀察、勒戒後，因無繼續施用傾向，已受不起訴處分等情
   ，亦有94年毒偵字第38號卷附之尿液檢驗報告、刑事裁定、
   不起訴處分書等可稽。此外，復有上開2人間於94年4月23日
   、24日、28日之通話紀錄監聽譯文（證人甲○○於偵查中證
   稱：94年4月通話紀錄中之「片」確為買賣安非他命之暗語，
   但4月份伊未向被告購得安非他命）附卷可稽，堪認被告丙○○確有事實欄之販賣第二級毒品甲基安非他命之犯行。雖被
   告丙○○辯稱：伊不認識甲○○，不可能以電話與甲○○聯
   絡云云，然查被告自承以其母許金煌之名申請行動電話使用
   （本院卷第24頁），而許金煌確自94年4月11日起至94年9月2
   7日止租用門號0000000000號（於94年5月8日換號為00000000
   00號）行動電話一情，有卷附行動電話申請資料（本院卷第3
   7-39頁）足憑，且經本院於95年6月19日當庭勘驗比對被告本
   人與監聽錄音帶內之聲音，足認上開監聽內容確屬被告與證
   人甲○○之對話無訛。
4、本件事證已臻明確，被告販賣第二級毒品甲基安非他命犯行
   ，洵堪認定。被告所辯各節顯為卸責之詞，不足採信。
（二）核被告所為，係犯毒品危害防治條例第4條第2項販賣第二
      級毒品罪。被告先後2次販賣第二級毒品甲基安非他命之
      犯行，時間緊接，犯罪構成要件相同，顯係基於概括犯意
      反覆為之，為連續犯，應依修正前刑法第56條之規定以一
      罪論（被告行為後，刑法第56條連續犯之規定，業於94年
      1月7日修正公布刪除，並於95年7月1日施行，則被告之犯
      行，因行為後新法業已刪除連續犯之規定，此刪除雖非犯
      罪構成要件之變更，但顯已影響行為人刑罰之法律效果，
      自屬法律有變更，依新法第2條第1項規定，比較新、舊法
      結果，仍應適用較有利於被告之行為時法律即舊法論以連
      續犯），並加重其刑。爰審酌被告販賣毒品之次數不多，
      所得非鉅等一切情狀，量處被告如主文所示之刑。又依被
      告所為本件販毒之犯罪性質，併予宣告褫奪公權如主文所
      示。被告販賣第二級毒品所得6千元，應依毒品危害防制
      條例第19條第1項規定沒收，如全部或一部不能沒收時，
      以其財產抵償之。
二、不另為無罪之諭知部分：
（一）公訴意旨另以：被告丙○○基於販賣第二級毒品安非他命
      之概括犯意，於94年5月15日16時許，在重光里46－2號家
      中，販賣價值約2千元之安非他命予丁○○，再於94年5月
      15日21時許，販賣價值約2千元之安非他命予丁○○，丁○○並請不知情之計程車司機至被告丙○○家中取貨，因
      認此部分被告犯毒品危害防制條例第4條第2項販賣第二
      級毒品罪嫌。
（二）公訴人認被告連續2次販毒予丁○○，無非以證人丁○○
      於警詢、偵查中均供稱被告賣毒之供述及其2人間之監聽
      譯文為主要論據。惟訊據被告丙○○堅決否認此部分之販
      毒犯行，辯稱：丁○○曾向伊借錢，伊交給計程車司機轉
      交給丁○○，伊未拿過毒品給丁○○等語。經查：
1、關於被告於94年5月15日16時許嫌販毒部分，證人丁○○於
   警詢中供稱：伊親自到被告家買毒品（警詢第9頁），於偵查
   中則供稱：到被告家附近買毒品（95年3月3日偵查筆錄），
   其就交易毒品之地點，供詞已難認確實一致，於本院審理中
   或證稱：沒有向被告拿過毒品（本院卷第67頁），或證稱：
   有向被告拿過毒品，但是由被告免費提供，被告沒有收錢（
   本院卷第72-73頁），均與其於警、偵訊中之供述相左，是其
   於警、偵詢中所稱被告販毒之供述是否屬實，即非無疑。
2、就被告嫌於94年5月15日21時許販毒部分，證人丁○○於警
   詢中供稱：伊請開計程車的朋友到被告家拿毒品（警詢第9頁
   ），於偵查中則供稱：伊請開計程車的朋友約被告在馬公市
   重光里海邊拿毒品（95年3月3日偵查筆錄），其就交易毒品
   之地點，供詞已有所出入，於本院審理中則證稱：伊是向被
   告借錢，並請開計程車的朋友去拿，是拿錢不是拿毒品（本
   院卷第69頁），亦與其於警、偵訊中之供述不相侔，又證
   人即計程車司機乙○○於本院審理中供稱：只幫丁○○拿過1
   次東西，拿的東西是沒有任何包裝的現金2千元，不是毒品等
   語，是證人丁○○於警、偵詢中所稱被告販毒之供詞，存有
   瑕疵，不能遽採。
3、證人丁○○與被告於94年5月14、15日監聽內容中所說「片」
   究何所指，證人丁○○於審理中或稱：係指喝酒或拿Ａ片，
   或稱：係指借錢，或稱：係指安非他命（本院卷第70頁），
   顯有疑義，自難以其2人於94年5月14、15日監聽譯文中所提
   及之「片」等語，遽認其間有交易安非他命之情事。
（三）綜上所述，尚乏證據足資證明被告有公訴人所指此部分販
      毒予丁○○之犯行，惟因公訴人認此部分與上開起訴論罪
      部分有連續犯之裁判上一罪關係，爰不另為無罪之諭知。
據上論斷，應依刑事訴訟法第299條第1項前段，毒品危害防制條
例第4條第2項、第19條第1項，刑法第2條第1項、第11條、第37
條第2項，修正前刑法第56條，判決如主文。
本案經檢察官戊○○到庭執行職務。
中    華    民    國    95    年   12    月    6      日
                  刑事庭  審判長法  官  管安露
                                法  官  李宛玲
                                法  官  陳順輝
以上正本係照原本作成。
如不服本判決，應於判決送達後10日內，向本院提出上訴狀（須
附繕本）。
中    華    民    國    95    年    12    月    6     日
                                書記官  劉竹苞
論罪法條：
毒品危害防制條例第4條第2項：
製造、運輸、販賣第二級毒品者，處無期徒刑或 7 年以上有期徒
刑，得併科新臺幣 7 百萬元以下罰金。


司法院資訊處製作；財團法人民間司法改革基金會備份。
